台灣基隆地方法院刑事判決　　　　　　　　　　　　　九十一年度訴字第一八號
　　公　訴　人　臺灣基隆地方法院檢察署檢察官
　　被　　　告　申○○
　　被　　　告　壬○○
　　右二人共同
　　指定辯護人 本院公設辯護人　庚○○
右列被告因強盜等案件，經檢察官提起公訴（九十年度偵字第五一二二、三八０五號
），本院判決如左：
    主  文
申○○連續意圖為自己不法之所有，攜帶兇器，以脅迫至使不能抗拒，而取他人之物
，累犯，處有期徒刑柒年。扣案刀子壹把、外套壹件、褲子壹件、球鞋壹雙、安全帽
壹頂均沒收。又共同連續意圖為自己不法之所有，毀越門扇攜帶兇器竊盜，累犯，處
有期徒刑參年貳月。扣案油壓剪壹把、酉○○駕照上之申○○照片壹張沒收。應執行
有期徒刑拾年，扣案刀子壹把、外套壹件、褲子壹件、球鞋壹雙、安全帽壹頂、、油
壓剪壹把、酉○○駕照上之申○○照片壹張均沒收。
申○○其餘被訴竊盜部分免訴。
壬○○幫助意圖為自己不法之所有，攜帶兇器，以脅迫至使不能抗拒，而取他人之物
，處有期徒刑貳年捌月。又共同連續意圖為自己不法之所有，毀越門扇攜帶兇器竊盜
，處有期徒刑貳年陸月，扣案油壓剪壹把沒收。應執行有期徒刑伍年，扣案油壓剪壹
把沒收。
    事  實
一、申○○前於民國八十六年間因違反肅清煙毒條例案件，經台灣高等法院判處有期
    徒刑三年六月確定，於八十六年九月十九日入監執行，原訂指揮書執行完畢日期
    為九十年一月二十四日，惟於八十八年三月十二日經裁定假釋，假釋期間為八十
    八年三月九日起至八十九年十二月二十七日止，其間假釋未經撤銷，應視為已執
    行完畢，其八十九年間又因竊盜案件，經台灣高等法院於九十年四月十日判處有
    期徒刑四月，於九十年五月二日確定。
二、申○○基於意圖為自己不法所有之概括犯意，為下列行為：
（一）於九十年四月二十日零時許，頭戴全罩式安全帽及口罩進入基隆市○○路二十
      八號便利商店內，手持為其所有之水果刀表示要搶錢之脅迫方式，使店員子○○（起訴書誤載為祝凌蘭應予更正）心生畏怖而不能抗拒後，任其打開收銀機
      取走現金新台幣（下同）二千餘元，及價值約九千元之大哥大易付卡到手；
（二）於九十年四月二十九日一時二十分許，頭戴全罩式安全帽及口罩進入基隆市○○路二七五號便利商店內，手持其所有水果刀表示要搶錢之脅迫方式，使店員
      戊○○心生畏怖而不能抗拒後，任其打開收銀機，取走現金約三千元到手；
（三）於九十年五月六日二時許，頭戴安全帽臉部綁毛巾進入基隆市○○路七十五號
      便利商店內，手持其所有之尖刀表示要搶錢之脅迫方式，使店員辰○○心生畏
      怖而不能抗拒後，即打開收銀機任其取走現金約四千元到手；
（四）於九十年五月十日三時五十分許，壬○○基於幫助之意思以機車搭載申○○至
      基隆市○○路七十一號前，申○○單獨頭戴安全帽進入該址便利商店內，手持
      其所有之水果刀指向店員戌○○表示要搶錢之脅迫方式，使店員戌○○心生畏
      怖而不能抗拒後，打開收銀機任其取走現金七千七百八十六元到手後，申○○
      隨即搭乘壬○○駕駛之機車離去；
（五）於九十年五月十三日二十三時許，申○○頭戴安全帽臉部綁毛巾進入基隆市○○路一六七號（起訴書誤載為六七號，應予更正）便利商店內，手持其所有水
      果刀直接進入櫃臺內，以刀子抵住店員巳○○命其將收銀機打開之脅迫方式，
      致使巳○○心生畏怖不能抗拒後，打開收銀機任其取走現金一千餘元到手；
（六）九十年五月十七日凌晨三時二十六分，申○○頭戴安全帽臉部綁毛巾進入基隆
      市○○路七五號便利商店內，手持刀子命店員乙○○進入櫃臺內將所有抽屜打
      開之脅迫方式，致使乙○○心生畏怖不能抗拒後，打開抽屜任其取走七百餘元
      到手。
三、申○○又基於意圖為自己不法所有之概括犯意，連續為下列行為：
（一）九十年四月二十六日凌晨三時許，申○○持其所有客觀上足以對人之生命產生
      威脅之螺絲起子以撬開鐵門上之門鎖方式，進入基隆市○○路十九號超級青年
      通訊行，竊取亥○○所有之電腦、硬碟、傳真機、對講機、印表機、山葉音響
      等物得手；
（二）九十年五月間，在基隆市○○路六十一號前，打破車號ＩＬ—７６７３汽車車
      窗後（毀損部分未據告訴），竊取車內酉○○所有之太陽眼鏡一副、酉○○汽
      車駕照一紙、日常用品等物到手後，即將酉○○之駕照上之照片換貼為自己之
      照片，致生損害於酉○○；
（三）九十年五月間，下午五時三十分許，在基隆市○○路六十一號前，打破車號為
      ＣＧ—１４５３號汽車車窗後（毀損部分未據告訴），竊取車內天○○所有之
      駕駛執照一張到手；
（四）九十年五月某日，申○○在基隆市○○○路天使檳榔攤趁機竊取甲○○之行動
      電話乙具得手；
（五）九十年五月中旬晚間，申○○持其所有客觀上足以對人之生命產生威脅之螺絲
      起子以撬開鐵門上之門鎖方式，進入基隆市○○路五十五號樂利杯冷飲店，竊
      取卯○○所有現金約四百元及行動電話乙具得手。
（六）九十年五月中旬上午十時許，申○○利用在基隆市○○路七四巷一○一之一號
      住宅無人在家且門鎖未鎖之機會，進入屋內竊取辛○○所有之行動電話二具、
      （以下物品起訴書漏未記載應予補充）光碟放映機一台、電動玩具一台、液晶
      小電視一台得手；
（七）九十年五月下旬晚間，申○○持其所有客觀上足以對人生命產生威脅之螺絲起
      子以撬開鐵門上之門鎖之方式，進入基隆市○○路十七號丁○○所經營之便當
      店內，竊取現金約三千元及行動電話一具到手；
（八）九十年五月十八日凌晨三時許，邱浩銘持其所有客觀上足以對人之生命產生威
      脅之螺絲起子以撬開鐵門上之門鎖方式，進入基隆市○○路二十九號亞米飲料
      店竊取己○○所有之現金一萬二千元、手提音響一台、傳真機一台、電視機一
      台、錄影機一台、小電視一台得手。
四、申○○與壬○○基於共同意圖為自己不法所有之概括犯意聯絡，為下列行為：
（一）九十年四月三十日凌晨，壬○○、申○○共同至基隆市○○路一五五之一號二
      樓七星咖啡店，由申○○持其所有足供為凶器使用之油壓剪剪斷鐵門大鎖，壬○○把風，並一同進入竊取被害人午○○之音響、胡琴及約七百元之零錢到手
      ；
（二）九十年四月三十日凌晨，壬○○、申○○共同至基隆市○○路七十八之一號丙○○之辦公室，申○○持其所有足供為凶器使用之油壓剪剪斷鐵門大鎖，壬○○則在外把風，並一同進入竊取電視、傳真機、錄音機、信用卡、電話卡、望
      遠鏡等財物到手；
（三）九十年五月二日凌晨，壬○○、申○○共同至基隆市○○街三八號何秀柱經營
      之月華村清茶館，申○○持其所有足供凶器用之油壓剪剪斷鐵門大鎖，壬○○
      把風，並一同進入竊取現金四千餘元、香菸八包、酒三瓶、打火機到手；
（四）九十年六月九日凌晨（起訴書誤載為十八時應予更正），壬○○、申○○一同
      至基隆市○○○路一一八十八時許巷十九號未○○經營之百樂茶坊，申○○持
      其所有足供凶器用之油壓剪剪斷鐵門大鎖，壬○○把風，並一同進入竊取電話
      機內零錢到手；
（五）九十年七月間某日凌晨，壬○○、申○○一同至基隆市○○路七十五號之一涂
      玉鳳經營之梅鈺坊茶藝館，申○○持其所有油壓剪剪斷鐵門大鎖，壬○○把風
      ，並一同進入竊取價值約一萬元之酒類到手；
（六）九十年七月中旬凌晨，壬○○、申○○一同至基隆市○○路三號二樓丑○○所
      經營之欣花谷茶坊，申○○持其所有足供凶器用之油壓剪剪斷鐵門大鎖，壬○○把風，並一同進入竊取價值約一千五百元之香煙、啤酒六瓶、大茅台酒六瓶
      、小茅台酒二十四瓶酒、打火機一盒、現金六千五百元到手。
五、壬○○於九十年三月十九日凌晨三時許，與申○○（為免訴判決）共同至基隆市
    ○○路一二二號癸○○所開設之陸行鳥電視遊樂器專賣店，申○○持其所有足供
    凶器使用之油壓剪剪斷鐵門大鎖，壬○○在外把風，並一同進入竊取電視遊樂器
    主機五台、戰神電影卡二片、把手三支、遊樂器電視槍一支、觸控小子ＰＤＡＩ
    Ｃ二片、全方位中文卡三片、超級格鬥ＩＣ卡一片、地域大冒險遊戲卡一片、遊
    戲光碟十五片、記憶卡十片、液晶電視一台、手提式音響一台、彩色ＧＡＭＥＢ
    ＯＹ一台、原廠光碟五片等物得手。
六、案經基隆市警察局第一分局移送台灣基隆地方法院檢察署檢察官偵查起訴。
    理  由
壹、有罪部分：
一、
（一）訊據被告申○○對犯罪事實欄編號二之六件犯行均坦承不諱，被告壬○○對騎
      機車搭載被告申○○幫助離開便利商店亦坦承不諱，核與證人子○○、戊○○
      、辰○○、戌○○、巳○○、乙○○之證述相符，且有被告犯罪所用之刀具扣
      案，及自申○○家中查獲自基隆市○○路七十五號便利商店中取得之電話卡，
      且經歸還被害人之贓物領據一紙在卷，及被告申○○作案時穿著之衣褲、安全
      帽等物，暨被告申○○犯下犯罪事實欄編號一之（一）、（五）、（六）件犯
      行時，經店內錄影機拍攝下之犯案過程，有錄影帶三卷及其翻拍之畫面在卷可
      稽，核與被告申○○、壬○○之自白相符，被告犯罪事實欄二之犯行均堪認定
      。
（二）訊據被告申○○對犯罪事實欄編號三所載之犯行，除就編號（二）、（三）之
      犯行予以否認，並辯稱酉○○、天○○之駕照係撿得外，其餘犯行均坦承不諱
      ，此部分犯罪事實核有被害人亥○○、酉○○、天○○、甲○○、卯○○、辛○○、丁○○、己○○等人之指述，並有亥○○、酉○○、天○○、甲○○、
      卯○○、辛○○、丁○○等取回自被告申○○家中查獲之財物之贓物認領保管
      收據七紙，而犯罪事實欄編號三之（二）、（三）犯行，依據被害人酉○○、
      天○○之陳述失竊之物品分別為二人之駕照及酉○○之太陽眼鏡，除此之外並
      無其他重要財物，因此顯見下手行竊之人目的即在取得駕照及太陽眼鏡等物，
      而該二人重要之失竊物品均自被告申○○家中查獲，顯然被告申○○即為行竊
      之人，要堪認定，被告辯稱查扣之贓物均係撿到的，但對撿得之地點、時間無
      法明確說明，因此顯為推卸之詞不足採信，是以被告申○○確曾犯下犯罪事實
      欄編號三所列之全部犯行均堪認定。
（三）訊據被告申○○、壬○○對於共同犯下犯罪事實欄編號四所載之犯行均坦誠不
      諱，並有被害人午○○、丙○○、何秀柱、未○○、涂玉鳳、丑○○指述在卷
      ，及午○○、丙○○、涂玉鳳、丑○○等人取回部分財物之贓物領據四紙在卷
      ，及犯案所用之油壓剪一支扣案可稽，是以被告申○○、壬○○共同犯下犯罪
      事實欄四所載之犯行堪以認定。
（四）訊據被告壬○○對於犯下犯罪事實欄編號五犯行坦承不諱，僅辯稱係其單獨所
      為，並非與被告申○○共犯，然此部分犯罪事實業據被害人癸○○之指述在卷
      ，並有分別自申○○、壬○○家中查獲被害人遭竊之財物，業經返還被害人此
      有贓物領據一份在卷可參，並有犯罪所用油壓剪扣案足徵，是以被告壬○○係
      與申○○共犯本件犯行，亦堪認定。
二、
（一）按刑法三百三十條第一項加重強盜罪之法定刑度原為五年以上十二年以下之有
      期徒刑，業經於九十一年一月三十日修正提高法定刑度為七年以上有期徒刑，
      並已公布施行，是行為人犯罪後法律已變更，依刑法第二條第一項前段及但書
      之規定，應適用最有利被告之修正前法定刑度較低之舊法處罰，又公訴人未經
      比較逕行適用新法，應予變更。
（二）核被告申○○所為犯罪事實欄編號二記載之犯行，均係犯修正前刑法第三百三
      十條第一項之攜帶兇器加重強盜罪，其所為犯罪事實欄編號三之（一）、（五
      ）、（七）、（八）、犯罪事實欄編號四之（一）、（二）、（三）、（四）
      、（五）、（六）記載之犯行，均係犯刑法第三百二十一條第一項第二、三款
      之毀壞門扇、攜帶兇器加重竊盜罪，犯罪事實欄編號三之（三）、（四）記載
      之犯行係犯刑法第三百二十條第一項之普通竊盜罪，犯罪事實欄編號三之（二
      ）記載之犯行係犯刑法第二百十二條之變造特種文書罪、同法第三百二十條第
      一項普通竊盜罪，犯罪事實欄編號三之（六）記載之犯行係犯刑法第三百零六
      條第一項之侵入住宅罪、同法第三百二十條第一項之普通竊盜罪。公訴意旨就
      犯罪事實欄編號三之（六）記載之犯行，認應成立刑法第三百二十一條第一項
      第一、二、三款之加重竊盜罪，然被害人辛○○供述，行竊之時間為白天，且
      被告係利用門未上鎖之機會進入行竊並未破壞門鎖，復無證據足以證明被告攜
      帶兇器，因此該部分犯行應係成立刑法第三百零六條第一項之侵入住宅罪（告
      訴人辛○○業經於警訊中陳述要提出告訴）及同法第三百二十條第一項之普通
      竊盜罪，公訴人認應以加重竊盜罪處斷，尚有未恰，惟起訴事實相同，爰依法
      變更起訴法條。又公訴意旨就犯罪事實欄編號三之（一）、（五）、（七）、
      （八）、犯罪事實欄編號四之（一）、（二）、（三）、（四）、（五）、（
      六）記載之犯行，認除構成刑法第三百二十一條第一項第二、三款加重事由外
      ，亦構成同條項第一款之夜間侵入住宅之加重事由，惟查被告侵入之處所均為
      營業場所並非住宅或有人居住之建築物，是以應不構成夜間侵入住宅或有人居
      住建築物之加重事由，附此敘明。被告申○○與壬○○犯罪事實欄編號四記載
      之犯行具有犯意聯絡及行為分攤，為共同正犯。被告申○○其就犯罪事實欄編
      號二之多次加重強盜犯行，就犯罪事實欄編號三、四之多次加重竊盜、普通竊
      盜犯行，均時間緊接，犯意概括，所犯構成要件相同，皆為連續犯，均應各依
      刑法第五十六條規定分別以加重強盜及加重竊盜罪論，並加重其刑。被告所犯
      變造特種文書罪、侵入住宅罪與加重竊盜罪間，有方法結果之牽連關係，為牽
      連犯，應從一重加重竊盜罪處斷。被告申○○所犯加重強盜罪與加重竊盜罪，
      犯罪各別，罪名不同，應分論併罰。被告申○○前於八十六年間因違反肅清煙
      毒條例案件，經台灣高等法院判處有期徒刑三年六月確定，於八十六年九月十
      九日入監執行，原訂指揮書執行完畢日期為九十年一月二十四日，惟於八十八
      年三月十二日經裁定假釋，假釋期間為八十八年三月九日起至八十九年十二月
      二十七日止，其間假釋未經撤銷，應視為已執行完畢，此有台灣高等法院被告
      全國前案紀錄表台灣基隆地方法院檢察署刑案查註紀錄表在卷足徵，被告五年
      以內再犯本件有期徒刑以上之罪，為累犯，依刑法第四十七條規定遞加重其刑
      。爰審酌被告年輕力壯，不思循正當途徑工作生活，竟連續犯下多起強盜及竊
      盜案件，危害社會治安甚鉅，然犯後尚能坦承犯行等一切情狀，量處有期徒刑
      如主文所示之刑及定應執行刑。
（三）核被告壬○○就犯罪事實欄編號二之（四）所為之犯行，因正犯申○○所為係
      犯修正前刑法第三百三十條第一項之攜帶兇器之加重強盜犯行，而被告壬○○
      並未參與加重強盜構成要件以內之行為，且係以幫助申○○前往及離開現場之
      意思搭載被告申○○，是以被告壬○○應成立修正前刑法第三百三十條第一項
      之幫助攜帶兇器加重強盜罪，且其處罰按正犯之刑減輕之。又被告壬○○就犯
      罪事實欄編號四、五記載之全部犯罪事實，均係犯刑法第三百二十一條第一項
      第二、三款之毀壞門扇、攜帶兇器加重竊盜罪。又公訴意旨就犯罪事實欄編號
      四、五記載之犯行，認除構成刑法第三百二十一條第一項第二、三款加重事由
      外，亦構成同條項第一款之夜間侵入住宅之加重事由，惟查被告侵入之處所均
      為營業場所並非住宅或有人居住之建築物，是以應不構成夜間侵入住宅或有人
      居住建築物之加重事由，附此敘明。被告壬○○與被告申○○犯罪事實欄編號
      四、五記載之犯行具有犯意聯絡及行為分攤，為共同正犯。被告壬○○其就犯
      罪事實欄編號四、五之多次加重竊盜犯行，時間緊接，犯意概括，所犯構成要
      件相同，為連續犯，應依刑法第五十六條規定以一罪論，並加重其刑。爰審酌
      被告年輕力壯，不思循正當途徑工作生活，竟連續犯下多起竊盜案件及幫助他
      人犯強盜案件，危害社會治安甚鉅，然犯後尚能坦承犯行等一切情狀，量處有
      期徒刑如主文所示之刑及定應執行刑。
（四）扣案之刀子一把、外套一件、褲子一件、球鞋一雙、安全帽一頂均係被告申○○犯罪所用之物，且為其所有，依法應予諭知沒收。扣案油壓剪壹把為被告申
      ○○、壬○○犯罪所用之物，且為共犯申○○所有，依法應諭知沒收。另犯罪
      所用之螺絲起子並未扣案，且犯罪時間距今已有約一年時間，又曾經搜索被告
      申○○家中並未查獲螺絲起子，因此應可認定該螺絲起子應已滅失，爰不諭知
      沒收，復此敘明。扣案酉○○遭變造之駕駛執照上被告申○○之照片乃為被告
      申○○犯罪所用之物，應予沒收。
貳、免訴部分：
一、公訴意旨另略以：申○○基於概括犯意為下列加重竊盜行為：
（一）八十九年五月間，以爬窗方式，進入陳在明位於基隆市○○路三十二巷二弄十
      四號住宅內，竊取電腦主機、音響、身分證、行動電話到手；
（二）九十年一月間白天，進入基隆市○○路四八一之一號江佩玲經營之水族館趁機
      竊取行動電話乙具到手；
（三）九十年十二月中旬下午五時許，在基隆市○○路風車電玩店內，趁機竊取寅○○之皮包一只到手，內有身分證一枚、皇冠書城借書卡一張（0000000
      00號）、現金四千餘元、金項鍊一條等物到手；
（四）九十年三月八日下午二時許，在基隆市○○街三一九號通訊行內，廖欽祥將其
      行動電話一具放置於櫃臺上，申○○趁機竊取到手；
（五）九十年三月二十二日凌晨二時許，申○○持客觀上足以對人之生命產生威脅之
      螺絲起子以撬開鐵門方式，進入基隆市○○路十九號超級青年通訊行竊取亥○○所有行動電話零件十二件、行動電話五具得手；
（六）九十年三月十九日凌晨三時許，壬○○、申○○共同至基隆市○○路一二二號
      癸○○所開設之陸行鳥電視遊樂器專賣店，申○○持足供凶器使用之油壓剪剪
      斷鐵門大鎖，壬○○在外把風，並一同進入竊取電視遊樂器主機五台、戰神電
      影卡二片、把手三支、遊樂器電視槍一支、觸控小子ＰＤＡＩＣ二片、全方位
      中文卡三片、超級格鬥ＩＣ卡一片、地域大冒險遊戲卡一片、遊戲光碟十五片
      、記憶卡十片、液晶電視一台、手提式音響一台、彩色ＧＡＭＥＢＯＹ一台、
      原廠光碟五片等物得手。
二、按案件曾經判決確定者，應諭知免訴之判決，刑事訴訟法第三百零二條第一款定
    有明文。又「案件曾經判決確定者，應為免訴之判決，此項原則關於實質上一罪
    或裁判上一罪，均有其適用。連續犯係裁判上之一罪，其一部分犯罪事實曾經判
    決確定者，其效力當然及於全部，故檢察官復將其他部分重行起訴，亦應諭知免
    訴之判決。」，最高法院四十九年臺非字第二○號判決足資參照。又按刑事訴訟
    法第三百零二條第一款規定，案件曾經判決確定者，應為免訴之判決，係以同一
    案件，已經法院為實體上之確定判決，該被告應否受刑事制裁，既因前次判決而
    確定，不能更為其他有罪或無罪之實體上裁判，此項原則，關於實質上一罪或裁
    判上一罪，其一部事實已經判決確定者，對於構成一罪之其他部分，固亦均應適
    用，但此種事實係因審判不可分之關係在審理事實之法院，就全部犯罪事實，依
    刑事訴訟法第二百六十七條規定，本應予以審判，故其確定判決之既判力自應及
    於全部之犯罪事實，惟若在最後審理事實法院宣示判決後始行發生之事實，既非
    該法院所得審判，即為該案判決之既判力所不能及（最高法院卅二年上字第二五
    七八號判例參照），是既判力對於時間效力之範圍應以最後審理事實法院之宣示
    判決日為判斷之標準。
三、經查，被告申○○前於八十九年八月間某日先竊取被害人宋佩玲坐落基隆市○○
    路五六巷三二號房屋之鑰匙後，同年九月二十六日凌晨，再持竊得之鑰匙前往上
    址行竊，為被害人發現而報警查獲，此部分竊盜犯行經台灣高等法院於九十年四
    月十日以九十年度上易字第一０三六號判決判處有期徒刑四月，如易科罰金以三
    百元折算一日確定，此有前揭判決及臺灣高等法院被告全國前案紀錄表附卷可稽
    ，參照上開說明，則該判決確定既判力時間部分效力之範圍，應以最後審理事實
    法院及台灣高等法院宣示判決日九十年四月十日為準。而公訴人起訴被告申○○
    八十九年五月竊取陳在明財物之犯行，及九十年一、二、三月等連續且取江佩玲
    、寅○○、廖欽祥、亥○○（指九十年三月間該次竊盜）、癸○○之竊盜犯行，
    與上開確定判決所認定被告竊盜之時間，相距非遠，並所犯同為竊盜犯行，顯係
    基於概括犯意為之，為連續犯，係屬裁判上一罪，因之此部分被告被訴連續竊盜
    之犯行，即為上開確定判決既判力所及，揆諸前開說明，本件此部分依法應諭知
    免訴之判決。
據上論斷，應依刑事訴訟法第二百九十九條第一項前段、第三百零二條第一款、第三
百條、刑法第二條第一項但書、第二十八條、第五十六條、第三十條、修正前刑法第
三百三十條第一項、刑法第三百二十一條第一項第二、三款、第二百十二條、第三百
零六條第一項、第五十五條、第四十七條、第五十一條第五款、第三十八條第一項第
二款，罰金罰鍰提高標準條例第一條前段，判決如主文。
本案經檢察官吳佳齡到庭執行職務
中      華      民      國      九十一      年     七     月     四     日
                                      台灣基隆地方法院刑事第二庭
                                            法  官    王 翠  芬
右正本證明與原本無異。
對於本件判決如有不服，應於收受送達後十日內，向本院提出上訴書狀，上訴於臺灣
高等法院，並按他造當事人之人數附具繕本。
                                            書記官    明  祖  斌
中      華      民      國      九十一      年     七     月     八     日
附錄論罪法條
刑法第二百一十二條：
偽造、變造護照、旅券、免許證、特許證及關於品行、能力服務或其他相類之證書、
介紹書，足以生損害於公眾或他人者，處一年以下有期徒刑、拘役或三百元以下罰金
。
刑法第三百零六條：
無故侵入他人住宅、建築物或附連圍繞之土地或船艦者，處一年以下有期徒刑、拘役
或三百元以下罰金。
無故隱匿其內，或受退去之要求而仍留滯者，亦同。
刑法第三百二十一條：
犯竊盜罪而有左列情形之一者，處六月以上、五年以下有期徒刑：
一  於夜間侵入住宅或有人居住之建築物、船艦或隱匿其內而犯之者。
二  毀越門扇、牆垣或其他安全設備而犯之者。
三  攜帶兇器而犯之者。
四  結夥三人以上而犯之者。
五  乘火災、水災或其他災害之際而犯之者。
六  在車站或埠頭而犯之者。
前項之未遂犯罰之。
修正前刑法第三百三十條：
犯強盜罪而有第三百二十一條第一項各款情形之一者，處五年以上十二年以下有期徒
刑。
前項之未遂犯罰之。
